最　高　行　政　法　院　裁　定
　　　　　　　　　　　　　94年度裁字第01915號
上　訴　人　紐新企業股份有限公司
代　表　人　乙○○
被 上訴 人　財政部高雄市國稅局
代　表　人　甲○○
上列當事人間因營利事業所得稅事件，上訴人對於中華民國93年
3月18日高雄高等行政法院92年度訴字第1187號判決，提起上訴
。本院裁定如下：
　　主  文
上訴駁回。
上訴審訴訟費用由上訴人負擔。
　　理  由
一、按對於高等行政法院判決之上訴，非以其違背法令為理由，
    不得為之，行政訴訟法第242條定有明文。依同法第243條第
    1項規定，判決不適用法規或適用不當者，為違背法令；判
    決有同法條第2項所列各款情形之一者，為當然違背法令。
    又提起上訴，應以上訴狀表明上訴理由並應添具關於上訴理
    由之必要證據，復為同法第244條第1項第4款及第2項所明定
    。是當事人提起上訴，如以原審判決有不適用法規或適用不
    當為理由時，其上訴狀應有具體之指摘，並揭示該法規之條
    項或其內容；如以原審判決有上開規定所列各款情形之當然
    違背法令為理由時，其上訴狀應揭示合於該款之事實。如上
    訴狀未依此項方法表明，或其所表明者，顯與上開法條規定
    之情形不相合時，即難認為已對原審判決之違背法令有具體
    之指摘，其上訴不應准許。
二、上訴人民國87年度營利事業所得稅結算申報，列報投資抵減
    稅額新台幣（下同）21,549,651元，原核定以其中申請適用
    所得稅抵減之700ＫＧ週波爐等設備（下稱系爭機器）曾經
    有出租之情事，與適用投資抵減辦法規定不符，否准其投資
    抵減稅額7,160,000元。上訴人不服，申請復查未獲變更，
    提起訴願，遭決定駁回，提起行政訴訟，經原審判決駁回。
三、上訴意旨略以：上訴人所購置之設備於86年度申請投資抵減
    後，雖於同年將該筆設備出租予紐煇科技工業股份有限公司
    （下稱紐煇公司），但於申報86年度營利事業所得稅時，國
    稅局否准此投資抵減額，所以87年度已將此設備收回自用，
    應依「獎勵投資條例」獎勵廠商投資美意追認此投資抵減。
    且上訴人出租期間僅短短數月，此出租性質屬共同研發，應
    無與投資抵減辦法規定不符之情形，原處分機關應予查明事
    實等語。經查上訴理由僅陳述其出租系爭機器性質屬共同研
    發之理由，並未具體說明原審判決有不適用法規或適用法規
    不當之事實，難認為對高等行政法院判決之如何違背法令已
    有具體之指摘，依首開說明，其上訴難謂合法，應予駁回。
四、依行政訴訟法第249條第1項前段、第104條、民事訴訟法第
    95條、第78條，裁定如主文。
中    華    民    國    94    年    9    月    15     日
                  第四庭審判長法  官　趙　永　康
                              法  官  鄭　淑　貞
                              法  官　黃　淑　玲
                              法  官　侯　東　昇
                              法  官　林　文　舟
以  上  正  本  證  明  與  原  本  無  異
中    華    民    國    94    年    9    月    16     日
　　　　　　　　　　　　　　　書記官　莊　俊　亨
